【裁判字號】    90,易,1357
【裁判日期】    900821
【裁判案由】    贓物
【裁判全文】
臺灣臺南地方法院刑事判決                          九十年度易字第一三五七號
    公  訴  人  臺灣台南地方法院檢察署檢察官
    被      告  丙○○
右列被告因贓物案件，經檢察官提起公訴（九十年度偵字第六０九七號），本院判決
如左：
    主  文
丙○○收受贓物，處拘役伍拾日，如易科罰金，以參佰元折算壹日。
    事  實
一、丙○○明知某不詳姓名年籍綽號「阿土」之人，於民國九十年三月二十八日，在
    台南縣下營鄉○○村○鄰○○○街八十九號所交付作為抵償新台幣（下同）七千
    五百元債務用之重型機車係屬來源不明之贓物（該車車牌號碼為ＯＡＣ—４５８
    號，為甲○○所有，於八十九年十一月二十五日，在台南縣下營鄉新興村失竊，
    價值六千元），以任何鑰匙均可啟動使用，竟仍收受之，丙○○並將該車車牌卸
    下騎用，嗣於同年五月二十五日，為警查獲，並扣得上開贓車一輛、機車鑰匙一
    把及已拆下之ＯＡＣ—４５８號車牌一面。
二、案經台南縣警察局麻豆分局報請台灣台南地方法院檢察署檢察官偵查起訴。
    理  由
一、本件訊之被告丙○○坦承右揭時地收受上開車輛一情不諱，雖矢口否認涉有右揭
    贓物犯行，辯稱：伊不知該車是贓車云云。惟查：
（一）車牌號碼ＯＡＣ—４５８號重型機車係車主甲○○於八十九年十一月二十五日
      ，在台南縣下營鄉新興村失竊一情，有車主甲○○之警訊筆錄、贓物領据一紙
      及鑰匙一把扣案可稽。
（二）次查收受重型機車抵償債務，為擔保來源之正當性，一般人必會先檢視行車執
      照，或其他車籍資料，並商議如何以正常程序過戶，以免購得來路不明之車輛
      ，此為眾所週知之理。本件被告丙○○先於警訊中稱：該車是一名不詳姓名年
      籍姓沈之友人放在其住處供其使用，交付時有車牌在機車上，不知道該車有車
      牌為何後來不見了，亦不知道該車車牌還在我住處云云（註：均未提及該車輛
      為友人抵債而交付）。於偵查中又改稱：為姓沈、綽號「阿土」之人，作為抵
      償債務之用，收受該車時即無車牌，亦未檢視行照。於本院審理中稱：「阿土
      」為乙○○，又稱「沈仔」，已於九十年四月一日死亡，阿土雖告知本案機車
      用任何鑰匙均可開啟騎用，但其仍確信所收受者非贓物云云。其陳述先後矛盾
      ，亦無法提出該綽號「阿土」之正確姓名、年籍而即以「阿土」已死亡搪塞（
      本院以乙○○之姓名及被告陳報之台南縣鹽水鎮南港里一二六號地址查詢證人
      戶役政資料及除戶資料，結果均是資料不存在，有法務部戶役政連結作業系統
      查詢結果三紙在卷可證），是該車之來源正當性即有可疑，依常情任何人皆可
      認知該機車係屬贓物，顯見被告於收受該車時應即有贓物之認識。故本件被告
      雖辯稱伊不知係屬贓物云云，無非事後卸責之詞，委無足採，本件事證明確，
      其贓物犯行堪予認定。
二、核被告收受贓物，所為係犯刑法第三百四十九條第一項之罪。爰審酌被告貪圖小
    利收受贓物，然贓物價值尚少等一切情狀，處如主文所示之刑，併諭知易科罰金
    之折算標準，以資懲儆。
據上論斷，應依刑事訴訟法第二百九十九條第一項前段，刑法第三百四十九條第一項
、第四十一條第一項前段，罰金罰鍰提高標準條例第一條前段、第二條，判決如主文
。
本案經檢察官蘇榮照到庭執行職務。
中      華      民      國      九十      年      八      月  二十一    日
                              臺灣臺南地方法院刑事第二庭
                                            法  官  石 家 禎
右正本證明與原本無異
如不服本判決應於送達後十日內向本院提出上訴狀
                                            書記官  葉 東 平
中      華      民      國      九十      年      八      月   二十二   日
附錄本案論罪科刑法條全文：
刑法第三百四十九條第一項：收受贓物者，處三年以下有期徒刑、拘役或五百元以下
                          罰金。


司法院資訊處製作；財團法人民間司法改革基金會備份。
